【裁判字號】    90,訴,217
【裁判日期】    900503
【裁判案由】    毒品危害防制條例
【裁判全文】
臺灣彰化地方法院刑事判決                            九十年度訴字第二一七號
    公  訴  人  臺灣彰化地方法院檢察署檢察官
    被      告  甲○○
右列被告因違反毒品危害防制條例案件，經檢察官提起公訴（九十年度毒偵緝字第五
○號、第五一號）及移送併案審理（九十年度毒偵字第四八○號），本院判決如左：
    主  文
甲○○連續施用第一級毒品，處有期徒刑拾月，扣案之第一級毒品海洛因伍包（淨重
零點玖公克）、注射針筒壹支、塑膠袋壹個均沒收銷燬之；又連續施用第二級毒品，
處有期徒刑肆月，扣案之第二級毒品安非他命壹包（毛重伍點捌公克）、塑膠袋壹大
包、塑膠袋貳小包、吸食器壹個均沒收銷燬之；應執行有期徒刑壹年，扣案之第一級
毒品海洛因伍包（淨重零點玖公克）、注射針筒壹支、塑膠袋壹個、第二級毒品安非
他命壹包（毛重伍點捌公克）、塑膠袋壹大包、塑膠袋貳小包、吸食器壹個均沒收銷
燬之。
    事  實
一、甲○○前因施用毒品案件，經本院裁定送觀察、勒戒後，認無繼續施用毒品之傾
    向，業經臺灣彰化地方法院檢察署檢察官於民國（下同）八十八年十二月三十日
    ，以八十八年度毒偵字（起訴書誤載為偵字）第二一三七號為不起訴處分確定。
    詎仍基於概括犯意，自八十九年五月中旬某日起至九十年一月十九日止，在彰化
    縣埔心鄉○○村○○街一一四號住處及彰化縣境內朋友家中，連續以將海洛因摻
    入香煙內點火吸煙及利用注射針筒將海洛因摻入水中再施打入靜脈之方式，施用
    第一級毒品海洛因多次，約一天一次；又另行基於概括犯意，自八十九年四月上
    旬某日起至九十年一月十四日止，在上開住處及彰化縣境內朋友家中，連續將毒
    品置於吸食器內再以火燒烤吸煙之方式，施用第二級毒品甲基安非他命多次，約
    五、六天一次。嗣於八十九年六月十四日十五時五十分許，在上開住處為警查獲
    ，並扣得其所有專供施用毒品之吸食器一個；於八十九年十一月十一日十七時十
    分許，在彰化縣埔心鄉○○村○○路一二四號，扣得其所有專供施用毒品之注射
    針筒一支、塑膠袋一個；於九十年一月十九日，在彰化縣員林鎮○○路○段四九
    八巷九號，扣得海洛因五包（淨重○‧九公克）、安非他命一包（毛重五‧八公
    克）及其所有專供施用毒品之塑膠袋一大包、塑膠袋二小包。甲○○經本院以八
    十九年度毒聲字第四二八二號裁定送觀察、勒戒後，認有繼續施用毒品之傾向。
二、案經彰化縣警察局溪湖分局報告臺灣彰化地方法院檢察署檢察官偵查起訴及彰化
    縣警察局員林分局報告臺灣彰化地方法院檢察署檢察官移送併案審理。
    理  由
一、右揭犯罪事實，業據被告甲○○迭於警、偵訊及本院審理時供承不諱，且被告分
    別於八十九年六月十四日、同年十一月十一日、九十年一月十九日經警採尿送驗
    結果，均呈嗎啡及甲基安非他命陽性反應，有彰化縣衛生局煙毒尿液檢驗成績書
    三紙及法務部調查局尿液檢驗通知書一紙附卷可稽，並有扣案如事實欄所示之物
    可證，足認被告有施用第一級毒品海洛因及第二級毒品甲基安非他命之犯行。次
    查，被告前因施用毒品案件，經本院裁定送觀察、勒戒後，認無繼續施用毒品之
    傾向，由臺灣彰化地方法院檢察署檢察官於八十八年十二月三十日，以八十八年
    度毒偵字第二一三七號不起訴處分確定，有該不起訴處分書可憑，其於五年內再
    犯毒品危害防制條例第十條之罪，經裁定送觀察、勒戒後，認有繼續施用毒品傾
    向，有本院八十九年度毒聲字第四二八二號裁定及臺灣彰化看守所附設勒戒處所
    九十年二月一日彰所戒字第二七三號函附之證明書在卷可參，依毒品危害防制條
    例第二十條第三項前段規定，自應依法論科。
二、按甲基安非他命係屬毒品危害防制條例第二條第二項第二款附表二所示之第二級
    毒品，施用甲基安非他命者，係違反同條例第十條第二項之施用第二級毒品罪。
    核被告所為，係犯毒品危害防制條例第十條第一項施用第一級毒品罪及同條第二
    項施用第二級毒品罪。又施用甲基安非他命者，在體內經由代謝會轉變成安非他
    命，一部分會以原形排出，故正常情形下施用甲基安非他命，其尿液中同時可檢
    出甲基安非他命及安非他命，施用安非他命者，其尿液中只會檢出安非他命，不
    會檢出甲基安非他命，被告獲案時所採尿液既成甲基安非他命陽性反應，則被告
    應係施用甲基安非他命，公訴人認被告所施用係第二級毒品安非他命，固有未洽
    ，惟安非他命與甲基安非他命均係毒品危害防制條例第二條第二項第二款附表二
    所示之第二級毒品，本院就被告施用甲基安非他命之犯行自得逕予審究，且論罪
    法條同一，起訴法條自毋庸變更，附此敘明。被告為施用而持有第一級毒品海洛
因及第二級毒品甲基安非他命，其持有之低度行為均應為施用之高度行為所吸收
    ，皆不另論罪。其多次施用毒品海洛因及甲基安非他命之行為，均時間緊接，觸
    犯構成要件相同之罪名，顯係基於概括之犯意反覆為之，皆應依連續犯規定，論
    以一罪，並加重其刑。被告前開施用第一級毒品及第二級毒品之行為，除檢察官
    起訴被告於八十九年六月十四日、同年十一月十一日或其前三日內或其前四日內
    某時施用外，其餘未據起訴，惟與檢察官起訴成罪部分有連續犯之裁判上一罪關
    係，為起訴效力所及，本院自應併予審理，附此敘明。被告所犯上開二罪間，犯
    意各別，犯罪構成要件不同，應分論併罰。爰審酌被告甫經觀察、勒戒，仍再度
    施用毒品，暨其施用毒品之犯罪情節等一切情狀，各量處如主文所示之刑，並定
    其應執行之刑，以示懲儆。扣案之海洛因五包及安非他命一包，係毒品危害防制
    條例第二條第二項所示之毒品；扣案之注射針筒一支、塑膠袋一個、吸食器一個
    、塑膠袋一大包、塑膠袋二小包，係被告所有專供施用毒品之器具，均應依毒品
    危害防制條例第十八條第一項前段規定併予宣告沒收銷燬之。
據上論斷，應依刑事訴訟法第二百九十九條第一項前段，毒品危害防制條例第十條第
一項、第二項、第十八條第一項前段，刑法第十一條前段、第五十六條、第五十一條
第五款，判決如主文。
本案經檢察官詹昭書到庭執行職務。
中    華    民    國      九十      年       五       月       三       日
                            臺灣彰化地方法院刑事第三庭
                                  審判長法官   鄭  永  玉
                                  法      官   紀  佳  良
                                  法      官   秦  慧  君
右正本證明與原本無異。
如不服本判決，應於判決送達後十日內向本院提出上訴狀( 須附繕本 )。
                                  法院書記官   楊  年  雄
中    華    民    國      九十      年       五       月       七       日
毒品危害防制條例第十條：
施用第一級毒品者，處六月以上五年以下有期徒刑。
施用第二級毒品者，處三年以下有期徒刑。


司法院資訊處製作；財團法人民間司法改革基金會備份。
